【裁判字號】    90,交易,393
【裁判日期】    900820
【裁判案由】    公共危險等
【裁判全文】
臺灣臺中地方法院刑事判決                          九十年度交易字第三九三號
    公  訴  人  臺灣台中地方法院檢察署檢察官
    被      告  甲○○
                乙○○
右列被告等因公共危險等案件，經檢察官提起公訴（九十年度偵字第九一六三號），
本院判決如左：
    主  文
甲○○、乙○○服用酒類，不能安全駕駛動力交通工具而駕駛，甲○○處拘役伍拾日
，乙○○處拘役肆拾日，如易科罰金，均以參佰元折算壹日。
甲○○被訴過失傷害部分，公訴不受理。
    事  實
一、甲○○、乙○○分別於民國九十年五月十八日晚間七時許至八時三十分許、同日
    晚間十時許至十一時許，各自在彰化縣芳苑鄉朋友住處、台中市○○路親戚家中
    飲用酒類後，體內所含酒精濃度分別已超過每公升一˙０八毫克、０．七一毫克
    ，均已呈酒醉狀態而不能安全駕駛動力交通工具，竟均不顧公眾之安危，甲○○
    駕駛車牌號碼０Ａ─六０一０號自小貨車先沿彰化縣芳苑鄉及及台中市○道路行
    駛，於同日晚間十一時許行至台中市○○○路客戶處卸貨，卸貨完畢後，復基於
    承前一貫繼續之犯意，於翌日凌晨一時四十五分許，再度駕駛前揭自小貨車離開
    ，而沿臺中市○○○路、成都路等道路行駛；乙○○則係於翌日凌晨一時三十分
    許，駕駛車牌號碼ＯＰ─七六０一號自小客貨車，沿台中市○○路、重慶路等道
    路行駛，迨於九十年五月十九日凌晨二時許，甲○○沿台中市○○路由北往南方
    向，乙○○則沿台中市○○路由東往西方向，分別行至該二路交叉路口均欲直行
    時，二人皆因不勝酒力無法安全操控車輛，致發生碰撞，造成上開車輛受損，乙
    ○○則受有右手掌斷裂、右腳小腿撞傷之傷害（甲○○涉犯過失傷害部分業經乙
    ○○撤回告訴）。嗣經警員到場處理，分別於九十年五月十九日凌晨四時五十一
    分許、四時十六分許對甲○○、乙○○施以口呼氣方式測試酒精濃度，發現其二
    人酒精濃度測定值仍分別高達每公升○．五九及○．五四毫克，始查悉上情。
二、案經臺中市警察局第四分局報請台灣台中地方法院檢察署檢察官偵查起訴。
    理  由
甲、有罪部分：
一、訊據被告甲○○、乙○○對於右揭酒後駕車並肇致車禍之事實，均供承不諱，二
    人所供互核大致相符，並有被告二人親自簽名之酒精測定值測試紙、臺中市警察
    局舉發違反道路交通管理事件通知單、測試觀察職務報告各二紙、交通事故調查
    報告表乙份、照片八幀附卷可資佐證。按服用酒類不能安全駕駛動力交通工具之
    認定，參考德國、美國之認定標準，對於酒精濃度呼氣已達每公升○．五五毫克
    或血液濃度達百分之○．一一以上，肇事率為一般正常人之十倍，應認為已達不
    能安全駕駛之標準（法務部八十八年五月十八日八八年度法檢字第一六六九號函
    參照）；次按體內酒精含量由開始飲酒時的０％，依飲酒量漸漸累積增加，在完
    成飲酒時體內酒精含量達到最高，隨後依代謝率逐漸代謝，至於體內酒精含量倒
    推計算代謝率，依交通部運輸研究所於七十七年八月間針對國人進行實驗研究指
    出為每小時每公升０．０六二八毫克 ( 引自陳高村著吐氣中酒精含量倒推計算
    過程一文)。。依被告二人所供，於肇事之九十年五月十九日凌晨二時許前，被
    告甲○○已駕車行駛約五小時、被告乙○○則駕車行駛約三十分鐘，而警員係於
    同日凌晨四時五十一分、四時十六分對被告甲○○、乙○○分別進行測試，酒精
    濃度測定值各為每公升０．五九毫克、０．五四毫克，則被告甲○○、乙○○自
    駕車至酒測之時間各相距達七小時五十一分鐘、二小時四十六分鐘，依前揭國人
    體內酒精含量之代謝率計算，被告甲○○、乙○○於駕車之始體內所含酒精濃度
    應分別超過每公升一˙０八毫克、０．七一毫克 (被告甲○○部分計算試為：
    0.59mg/l+0.0628mg/lx7.85hr= 1.08mg/l；被告乙○○部分計算試為：
    0.54mg/l+0.0628mg/lx2.76hr= 0.71mg/l)，顯均已達不能安全駕駛動力交通工
    具之程度甚明。因而事證明確，被告二人犯行均堪以認定，應予依法論科。
二、核被告甲○○、乙○○所為，均係犯刑法第一百八十五條之三服用酒類致無法安
    全駕駛動力交通工具罪。被告甲○○雖分別於九十年五月十八日晚間九時許，自
    彰化縣芳苑鄉酒醉駕駕駛自小貨車行至台中市○○○路客戶處卸貨；另於翌日凌
    晨一時四十五分許，酒醉駕駛前揭自用小貨客車離開客戶處，惟被告甲○○顯係
    以單一行為，繼續進行，為繼續犯，僅應論以一罪。爰審酌被告甲○○、乙○○
    酒醉後均已不能安全駕駛，仍不顧公眾之安危，貿然駕車，甚為可訾，應予非難
    ，惟兼衡及被告二人素行，酒醉之程度，被告乙○○已因該次車禍受有上述傷害
    復未造成他人受傷，其犯罪所生損害尚輕，另被告甲○○已與被害人即同案被告
    乙○○  達成和解（見本院九十年八月六日審理筆錄），且二人犯後均坦承犯行
    ，態度尚稱良好等一切情狀，分別從輕量處如主文所示之刑，並均諭知易科罰金
    之折算標準，以啟自新。
乙、不受理部分：
一、公訴意旨另以：被告甲○○於九十年五月十九日凌晨二時許，酒醉駕駛車牌號碼
    ＯＡ─六○一○號自小貨車，沿臺中市○○路由北往南方向行駛，行經該路與
    重慶路之交叉路口處，本應注意酒後不得駕車及隨時注意車前狀況，並隨時採取
    必要之安全措施，而依當時天候、視線、路況及視距等情事，又無不能注意之情
    況，詎竟疏未注意，與告訴人即被告乙○○亦酒醉駕駛沿重慶路由東往西方向之
    車牌號碼ＯＰ─七六○一號自小客貨車發生擦撞，致告訴人受有右手掌斷裂及右
    腳小腿撞傷等傷害。因認被告甲○○另涉有刑法第二百八十四條第一項前段之過
    失傷害罪嫌等語。
二、按告訴乃論之罪，其告訴人於第一審辯終結前，得撤回其告訴；又告訴經撤回者
    ，應諭知不受理之判決，刑事訴訟法第二百三十八條第一項、第三百零三條第三
    款分別定有明文。經查本件被告甲○○上開犯行經檢察官以刑法第二百八十四條
    第一項前段之過失傷害罪提起公訴，依同法第二百八十七條前段規定係屬告訴乃
    論之罪，茲據告訴人乙○○於本院審理時當庭撤回告訴（見本院九十年八月六日
    審理筆錄），依前開規定，爰諭知不受理之判決。
據上論斷，應依刑事訴訟法第二百九十九條第一項前段、第三百零三條第三款，刑法
第一百八十五條之三、第四十一條第一項前段，罰金罰鍰提高標準條例第二條，判決
如主文。
中      華      民      國      九十       年      八      月    二十   日
                                      臺灣臺中地方法院交通法庭
                                          法官  劉長宜
右正本證明與原本無異。
如不服本判決，應於判決送達後十日內向本院提出上訴狀，上訴於臺灣高等法院臺中
分院( 須附繕本 )。
                                          書記官
中      華      民      國      九十       年      八      月  二十一   日
附錄本案論罪科刑法條全文：
刑法第一百八十五條之三
服用毒品、麻醉藥品、酒類或其他相類之物，不能安全駕駛動力交通工具而駕駛者，
處一年以下有期徒刑、拘役或三萬元以下罰金。


司法院資訊處製作；財團法人民間司法改革基金會備份。
